# 陈版主您好！有限责任公司从合伙企业分回的投资收益怎样账务处理

提问人：hanqing_zzh 时间：2020-03-26 14:27:24
陈版主您好！A有限责任公司对外投资了一家有限合伙企业B公司，投资金额 500 万，投资份额占比20%，B有限合伙企业对外投资了 2 家基金C和D，每家投资总额 100 万元，现C基金已清算，收回投资成本 100 万元和投资收益 100万元，B公司将C基金收回的金额 200 万元，全部进行了分配，分配协议注明投资成本 100 万元，投资收益 100 万元，A公司分回了 40 万元，其中 20 万元投资成本、 20 万元投资收益，请问A公司可以不做投资收益全部冲投资成本吗？

回答人：chenyiwei
你提到的这个情况可能表明A公司此前在B基金存续期间未及时确认在该基金的亏损中应分担的份额。理论上在B基金最终清算分配时，A公司账面上对该基金投资的账面价值和实际收回的金额应当一致，无重大损益影响。建议谨慎考虑前期不确认公允价值变动损益的做法是否恰当。